【裁判字號】    95,易,966
【裁判日期】    951030
【裁判案由】    竊盜
【裁判全文】
臺灣彰化地方法院刑事判決               95年度易字第966號
公  訴  人  臺灣彰化地方法院檢察署檢察官
被      告  乙○○
上列被告因竊盜案件，經檢察官提起公訴（95年度偵字第6889號
），於本院準備程序中，被告就被訴事實為有罪之陳述，經裁定
改行簡式審判程序，本院判決如下：
    主  文
乙○○竊盜，累犯，處有期徒刑柒月；又竊盜，累犯，處有期徒
刑柒月。應執行有期徒刑拾月。
     犯罪事實及理由
一、犯罪事實部分：
  (一)乙○○前有妨害自由、重傷害未遂、違反槍砲彈藥刀械管制
    條例、詐欺罪等前科紀錄，於民國92年間，因竊盜案件，經
    本院以92年度易字第178 號，判處有期徒刑1 年4 月，上訴
    後，經臺灣高等法院臺中分院以92年度上易字第2057號，判
    處有期徒刑1 年5 月確定，入監執行後，於93 年11 月6 日
    執行完畢出監。其另於95年間，因連續竊盜機車案件，經本
    院以95年度易字第433 號，判處有期徒刑3 月，上訴後，經
    臺灣高等法院臺中分院以95年度上易字第973 號，判處有期
    徒刑7 月。詎其猶不知悔改，因無固定工作，缺錢花用，竟
    於95年5 月18日下午4 時30分許，騎乘所竊得之車號G3H —
    11 1號機車於彰化縣彰化市區閒逛時，見甲○○所經營，設
    於彰化縣彰化市○○路○ 段313 巷9 號「佳寶模具社」內無
    人，竟臨時起意，基於意圖為自己不法所有之犯意，且為達
    到竊盜之目的，而無故侵入甲○○之上址建築物工廠內，並
    徒手將放置在該址工廠工作檯上之紅銅及紅銅製品5 、60塊
    （重約150 公斤，價值新臺幣【下同】30萬元），搬運至其
    所騎乘之上開機車置物箱內，得手後，即騎乘機車離開現場
    ，並將所竊得之前揭紅銅及紅銅製品載往舊貨商出售。嗣因
    甲○○調取其工廠所裝設之監視錄影帶，而報警查獲上情。
  (二)乙○○另因工作不穩定，於95年7 月13日上午7 時30分許，
    騎乘其向不知情之友人所借得之車號EZC —471 號機車，行
    經丙○○所經營，設於彰化縣彰化市○○路○ 段14巷6 號工
    廠，在丙○○甫離開工廠，竟另行起意，基於意圖為自己不
    法所有之犯意，自行無故進入該屬建築物之工廠內（此部分
    無故侵入住宅部分未據起訴），徒手竊取2 袋五金銅製品（
    重約150 公斤，價值約38,000元）得手後，放置在其所騎乘
    之前開機車腳踏板上駛離，並將所竊得之前揭五金銅製品載
    運至舊貨商變賣，惟因舊貨商不願回收，乙○○遂交所竊得
    之上揭五金銅製品載運至彰化縣和美鎮青埔橋丟棄。嗣經丙○○調取其工廠所裝設之監視錄影帶後，旋即報警，經警通
    知乙○○到案說明後，而查知上情。
二、被告乙○○於本院準備程序中，就上揭犯罪事實均為有罪之
    陳述，且所犯係死刑、無期徒刑、最輕本刑為3 年以上有期
    徒刑以外之罪，經本院合議庭依刑事訴訟法第273 條之1 第
    1 項之規定，裁定由受命法官1 人獨任進行簡式審判程序。
三、本案證據：
   (一)證人即被害人甲○○於警、偵訊之證述（見警卷及偵卷第9
     頁、第11頁）。
   (二)證人即被害人丙○○之於警、偵訊之證述（見警卷及偵卷
     第12頁至第13頁）。
   (三)監視器錄影帶翻拍照片5紙（見警卷）。
   (四)被告之自白。
   (五)臺灣高等法院被告前案紀錄表。
四、我國刑法於94年2月2日修正公布，95年7月1日施行（下稱新
    法；修正前刑法下稱舊法）後，依最高法院95年度第 8次刑
    事庭會議決議決議內容，有關新舊法之適用原則如下：
    (一)新法第2條第1項之規定，係規範行為後法律變更所生新舊
      法律比較適用之準據法，於新法施行後，應適用新法第2
      條第1項之規定，為「從舊從輕」之比較。
    (二)基於罪刑法定原則及法律不溯及既往原則，行為之處罰，
      以行為時之法律有明文規定者為限，必行為時與行為後之
      法律均有處罰之規定，始有新法第2條第1項之適用。
    (三)比較時應就罪刑有關之共犯、未遂犯、想像競合犯、牽連
      犯、連續犯、結合犯，以及累犯加重、自首減輕暨其他法
      定加減原因（如身分加減）與加減例等一切情形，綜其全
      部罪刑之結果而為比較。
    (四)新法第33條第5 款規定罰金刑為新臺幣1 千元以上，以百
      元計算之，新法施行後，應依新法第2 條第1 項之規定，
      適用最有利於行為人之法律。
    (五)新法第51條第5 款提高多數有期徒刑合併應執行之刑不得
      逾30年，新法施行後，應依新法第2 條第1 項之規定，適
      用最有利於行為人之法律。裁判確定前犯數罪，其中1 罪
      在新法施行前者，亦同。
    本件被告於95年5 月18日即第1 次無故侵入住宅及行竊後，
    刑法關於累犯、牽連犯、定應執行刑及罰金刑之規定業經修
    正，依前揭最高法院95年度第8 次刑事庭會議決議內容，且
    經本院為如附表所示之比較後，認本件就累犯、牽連犯、定
    應執行刑及罰金刑等規定，依刑法第2 條第1 項前段，仍應
    依舊法適用；另就被告於95年7 月13日所犯之第2 次竊盜行
    為，已係在新法施行後所為，當逕適用新法，併此敘明。
五、起訴書犯罪事實欄中雖僅記載被告於95年5 月18日，進入佳
    寶模具社行竊，而未論及被告係未經許可，無故侵入該屬建
    築物之工廠，惟事實部分所記載之95年5 月18日該次竊盜犯
    行，與無故侵入建築物部分，既有修正刪除前之牽連犯裁判
    上一罪關係，基於審判不可分原則，本院自應併予審理。
六、應依刑事訴訟法第273條之1第1項、第299條第1項前段、第3
    10條之2 、第454 條第1 項，刑法第2 條第1 項前段、刑法
    第320 條第1 項、第306 條第1 項、修正刪除前刑法第55條
    、修正前刑法第47條、刑法第47條第1 項、修正前刑法第51
    條第5 款，刑法施行法第1 條之1 ，罰金罰鍰提高標準條例
    第1 條前段，判決如主文。
七、如不服本判決，應於判決送達後10日內，向本院提出上訴狀
    （須附繕本），上訴於臺灣高等法院臺中分院。
本案經檢察官吳宗達到庭執行職務。
中    華    民    國    95    年    10    月    30    日
                  刑事第二庭  法  官  簡婉倫
以上正本證明與原本無異。
如不服本判決，應於判決送達後10日內向本院提出上訴狀 (須附
繕本)。
告訴人或被害人對於判決如有不服具備理由請求檢察官上訴者，
其上訴期間之計算係以檢察官收受判決正本之日期為準。
中    華    民    國    95    年    10    月    30    日
                               書記官
附錄本案所犯法條全文
中華民國刑法第320條第1項
意圖為自己或第三人不法之所有，而竊取他人之動產者，為竊盜
罪，處 5 年以下有期徒刑、拘役或 5 百元以下罰金。
中華民國刑法第306條第1項
無故侵入他人住宅、建築物或附連圍繞之土地或船艦者，處 1 年
以下有期徒刑、拘役或 3 百元以下罰金。
附表：
┌──┬─────┬─────────────────────────┐
│編號│修正事項  │  以各別修正事項討論新、舊法之比較適用            │
├──┼─────┼─────────────────────────┤
│ １ │牽連犯    │被告行為後，刑法第55條牽連犯之規定，業經刪除。本件│
│    │          │被告所犯上開無故侵入住宅及竊盜2 罪，具有牽連犯之關│
│    │          │係，依修正前即行為時之規定，應從一重之竊盜罪處斷；│
│    │          │依修正後之刑法既已刪除牽連犯之規定，則所犯上述2 罪│
│    │          │即應依數罪併罰之規定分論併罰。經比較新舊法之規定，│
│    │          │修正後之規定並非較有利於被告                      │
├──┼─────┼─────────────────────────┤
│ ２ │累  犯    │被告不論依修正前之刑法第47條，抑或修正後之刑法第47│
│    │          │條第 1項，均構成累犯，且均應加重其刑，對被告而言並│
│    │          │無有利或不利之情形，不生任何影響                  │
├──┼─────┼─────────────────────────┤
│ ３ │定應執行刑│關於刑法第51條，依舊法第5款之規定，宣告多數有期徒 │
│    │          │刑合併定應執行刑者，不得逾20年；依刑法第5款規定調 │
│    │          │高為30年，應以新法對行為人較為不利                │
├──┼─────┼─────────────────────────┤
│ ４ │主刑罰金刑│刑法第33條第5款有關罰金刑部分，在新法部分係規定為 │
│    │部分      │罰金：新臺幣1,000元以上，以百元計算之。而舊法時則 │
│    │          │係規定為罰金：1元以上。經比較修法前後之規定，應認 │
│    │          │修正前刑法第33條第5款之規定，對行為人有利。       │
├──┴─────┴─────────────────────────┤
│總結：本案綜合前開結果，仍應適用舊法之規定。                        │
└──────────────────────────────────┘


司法院資訊處製作；財團法人民間司法改革基金會備份。
